臺灣臺南地方法院刑事判決　　　　　　　 94年度易字第460號
公　訴　人　臺灣臺南地方法院檢察署檢察官
被　　　告　丁○○
上列被告因竊盜案件，經檢察官提起公訴（94年度偵緝字第 511
號），本院判決如下：
    主  文
丁○○竊盜，累犯，處有期徒刑陸月，如易科罰金，以佰元折
算壹日。
    事  實
一、丁○○前有多項竊盜前科，最近一次係於民國八十七年一月
    二十一日，經臺灣高雄地方法院以八十六年度易緝字第四五
    四號判決判處有期徒刑二年六月，並諭知應於刑之執行前強
    制工作三年，嗣丁○○上訴後，於八十七年三月十六日因撤
    回上訴而告確定，入監執行，至九十一年五月八日縮短刑期
    假釋付保護管束，至九十二年四月十八日保護管束期滿視為
    執行完畢。詎丁○○不知悔改，竟又基於意圖為自己不法所
    有之竊盜犯意，於九十二年八月二十八日上午十一時四十三
    分許，騎乘其所使用之車牌號碼ＸＱＯ－３１５號重機車行
    經臺南市○○路一六四巷一號「新光三越百貨公司」後門時
    ，趁停放於該處之車牌號碼Ｊ５－５０９號營業用小貨車駕
    駛人丙○○下車進入「新光三越百貨公司」內送貨而無人看
    管該車車上貨物之際，徒手開啟該車未上鎖之後車門，竊取
    放置於該車車內之「Ｖｉｅｗ　Ｓｏｎｉｃ」十五吋電腦液
    晶螢幕一臺，得手後立即騎乘上開ＸＱＯ－３１５號重機車
    逃離現場，旋即在臺南機場附近將竊得之電腦液晶螢幕以新
    臺幣（下同）二千元之價格售予不詳之路人。惟丁○○攜帶
    竊得之電腦液晶螢幕逃離現場時，為在場排班之計程車司機
    庚○○目擊，並記下丁○○所騎機車車牌號碼，經丙○○報
    警處理，循線查獲。
二、案經臺南市警察局第二分局報請臺灣臺南地方法院檢察署檢
    察官偵查起訴。
    理  由
一、被告丁○○經初經員警通知、檢察官傳喚、拘提均未到案，
    迨臺灣臺南地方法院檢察署發佈通緝後，於九十四年五月十
    日緝獲後檢察官訊問時，自白供稱：「（問：有一臺車號：
    ＸＱＯ－３１５機車是否你在使用？）是」、「（問：何時
    開始使用該車？）九十二年到現在仍在使用」、「（問：九
    十二年八月曾否在臺南新光三越百貨附近竊取一臺液晶螢幕
    ？）有」、「（問：是否趁人卸貨時竊取的？）是」、「（
    問：東西何在？）我賣給路人，賣了二千元，我當天在臺南
    市機場附近賣的」、「（問：為何要偷？）因我當時沒錢繳
    紅單」、「（問：有無帶工具及共犯？）沒有」、「（問：
    是否承認竊盜罪？）承認」等語（見九十四年度偵緝字第五
    一一號卷第十五頁），惟於本院審理中翻異前詞，矢口否認
    被訴竊盜犯行，辯稱：其所有之車牌號碼ＸＱＯ－３１５號
    重機車於九十二年八月二十八日失竊，並在同日下午五時三
    十分許前往屏東縣警察局內埔分局新北勢派出所報案，並未
    騎乘上開重機車竊取被害人丙○○管領之電腦液晶螢幕；其
    在檢察官訊問時之所以坦承竊盜犯行，係因心中害怕，且身
    體狀況不佳、頭暈，及長時間接受訊問，站的腳酸所致云云
    。惟查：
  (一)上開事實，除據被告於偵查中所為之自白外，並經被害人即
    失竊之液晶電腦螢幕管領人丙○○於警詢中指訴歷歷（見警
    卷第一頁），核與現場目擊證人庚○○於警詢、偵查暨本院
    審理中所證情節（見警卷第二頁、九十三年度偵字第一二七
    三四號偵查卷第十四至十五頁、本院卷第六三至六七頁）相
    符；而證人庚○○所目擊之車牌號碼ＸＱＯ－３１５號重機
    車乃案外人翁敬祥所經營之泰瑋車業有限公司於八十四年五
    月三日售予被告，由被告使用，並向案外人唐明發所經營之
    鴻裕車業商行辦理分期付款，至九十三年六月十八日過戶予
    被告本人，亦經案外人唐明發、翁敬祥於警詢中陳證明確（
    見警卷第三至七頁），並有車牌號碼ＸＱＯ－３１５號重機
    車之車籍作業系統查詢認可資料二紙（見警卷第十七至十八
    頁）在卷可稽，且為被告所不爭。此外並有遭竊電腦液晶螢
    幕同類物品之照片二幀、精技電腦公司銷貨單二紙（見警卷
    第九至十一頁）在卷可資佐證。
  (二)被告雖否認其於偵查中所為自白之真實性，然被告於本院行
    準備程序中，業已表明其在檢察官偵訊時所為之自白係出於
    自由意志（見本院卷第四二頁），而本院當庭勘驗被告於九
    十四年五月十日接受偵訊之偵訊光碟結果：「被告於影片上
    所載時間二十三時二十九分四十四秒開始有說話的影像（影
    像及畫面清晰），且音源設定均已設定至最大聲播放，但播
    放結果並無任何聲音，無法判斷是否與筆錄記載相符，於播
    放之影像顯示被告偵訊過程中被告站立回答，神態正常並無
    任何跡象顯示被告當時有精神不佳或身體不適之狀態，畫面
    顯示時間為二十三時四十一分四秒結束」；而本院為判明被
    告之偵訊光碟無法播放聲音是否因勘驗設備不良所致，另行
    當庭勘驗證人庚○○於九十三年十二月二十二日接受檢察官
    訊問之光碟，播放結果影像及聲音均清晰，此有本院九十四
    年十二月十三日審判筆錄在卷可稽（見本院卷第八十頁）。
    是被告於偵查中接受偵訊之影音光碟經勘驗結果，雖無法鑑
    別被告是否確有為訊問筆錄內容所載之自白，然觀諸被告接
    受檢察官訊問之影像，被告於偵訊過程，神態正常，並無任
    何跡象顯示被告有身體狀況不佳或遭受檢察官施用不法手段
    偵訊之情狀，且偵訊過程僅十餘分鐘，亦無被告所辯長時間
    接受訊問以致其身體無法承受之情形，據此堪認被告於偵訊
    中所為之自白確係出於自由意志所為。況，本案被告偵訊筆
    錄中，對於其自承竊得電腦液晶螢幕後，在何時、何地、以
    何價格、售予何人等項，均詳加記載，此等細節除被告本人
    外，實非他人所能得知，顯見上開偵訊筆錄確係依被告之自
    白加以記載無疑。再者，被告對其於偵查中何以自白竊盜犯
    行，初於本院行準備程序中辯稱：「當時係在半夜二、三點
    開庭，（改稱）大約是半夜一點左右，因為我那個時候有糖
    尿病，有時候頭會暈暈的，我後來有承認，是因為當時會害
    怕」（見本院卷第二一頁），其後又改稱：「偵訊時檢察官
    說國語，我聽不太懂。我當時是因為高血壓，頭暈暈不知道
    怎麼的」（見本院卷第四二頁）；至本院審理中又稱：「（
    問：你在偵查中為何承認？）因為我站的腳酸才這樣回答，
    因為問了很久」云云（見本院卷第八五頁），其所辯情節與
    本院勘驗當次偵訊影音光碟所得結果俱不相符，顯係事後為
    脫免竊盜罪責所為之不實辯解，不足採信。
  (三)現場目擊證人庚○○於本院審理中到庭證稱：渠係以駕駛計
    程車為業，九十二年八月二十八日上午十一時四十分至五十
    分間，在臺南市○○路一六四巷巷口排班，當時見一人頭戴
    全罩式安全帽騎乘車牌號碼ＸＱＯ－３１５號深藍色或墨綠
    色之光陽牌重機車行經該處，在該機車腳踏板之位置放置一
    紅白相間紙盒物品（如警卷第九頁照片所示），該騎乘機車
    之男子並非年輕人，而機車亦屬老舊；渠並未親見該男子拿
    取小貨車上物品之經過，但可確認該機車腳踏板之物品與貨
    車上之物品相同，且該貨車上原本放置一整牌與遭竊物品相
    同之貨品，經司機告知後，渠前往查看，亦發覺確實少了一
    盒；自渠發覺貨車上物品失竊至發現機車腳踏板上放有貨車
    上物品之時間相距約一分鐘，嗣後係因貨車司機詢問渠有無
    看見貨品遭竊，經司機報警後，始前往派出所製作筆錄等語
    （見本院卷第六四至六七頁），核與渠於警詢及偵查中陳證
    情節相符，足見證人庚○○確實親眼目擊該騎乘車牌號碼Ｘ
    ＱＯ－３１５號重機車之男子竊取被害人丙○○之營業用小
    貨車上物品後逃逸之過程。且證人庚○○明確證稱：「（問
    ：機車號碼你確實有記清楚？）有，因為我看到機車上的東
    西與貨車上的東西一樣。所以我就特別把機車的號碼記起來
    」（見本院卷第六七頁），是證人庚○○顯係因現場之特殊
    狀況，故對該輛機車之車牌特別加以記憶，參以證人庚○○
    對於該機車之車色、新舊狀況等細節，所證情節均與前述車
    牌號碼ＸＱＯ－３１５號重機車之車籍作業系統查詢認可資
    料所載該機車係於八十四年五月三日發照、車色為黑、藍色
    大致相符，且係於案發當時記住形跡可疑之被告形貌及其所
    騎乘機車之車牌號碼後，立即前往派出所製作警詢筆錄，敘
    明記憶所及之上開事項，以及證人庚○○與被告毫無仇怨等
    情，益見證人庚○○之證詞可信。至於，被告就此辯稱其所
    有之車牌號碼ＸＱＯ－３１５號中機車之汽缸容量為１５０
    ＣＣ，與證人庚○○所證１２５ＣＣ不同云云，然機車引擎
    之汽缸容量本難自機車外觀明確加以判斷，被告所辯情節不
    足為有利之認定。
  (四)被告另辯稱：其所有之車牌號碼ＸＱＯ－３１５號重機車於
    九十二年八月二十八日失竊云云，惟本院依被告所提出之高
    雄市政府警察局車輛尋獲電腦輸入單（見本院卷第二四頁）
    向屏東縣警察局查詢結果，被告雖曾前往屏東縣警察局內埔
    分局新北勢派出所（以下簡稱新北勢派出所）申告其所有之
    上開重機車失竊，有屏東縣警察局內埔分局九十四年八月三
    日內警刑字第０九四０００五四九六號函檢附之車輛協尋受
    理報案單、車輛查詢認可資料、筆錄及受理報案員警戊○○
    出具之職務報告書在卷可稽（見本院卷第二六至三十頁），
    然依據上開函文檢附之受理報案單、被告之警詢筆錄所示，
    被告係在九十二年八月二十八日下午五時三十分許始前往新
    北勢派出所申告機車遺失並製作警詢筆錄，此顯然不能排除
    被告於當日上午十一時四十分許，在臺南市竊取被害人丙○○管領之電腦營幕後，返回屏東縣住處，再於當日下午五時
    三十分許前往申告機車遺失之可能；此觀被告於本院審理時
    供稱：「（問：今日如何來開庭？）我從屏東麟洛鄉來的，
    我從中午十二點多出發到臺南開庭約一點四十五分，我是僱
    請計程車來臺南，車資約九百多元。計程車走中山高速公路
    」、「（問：從你住處到屏東麟洛鄉須花費多久？）坐車約
    十五分鐘，騎車二十五分鐘左右」等語（見本院卷第八六頁
    ），可知被告確有充足之時間在臺南市竊取電腦螢幕後返回
    屏東縣住處報案。且被告就其前往新北勢派出所報案之時間
    ，於本院行準備程序中初稱：「當天報案我是一早七、八點
    就去報案，結果派出所服務台的人員告訴我，說那臺車子是
    舊車，大概找不回來等幾天再看看，我就回去，後來下午想
    想不對，又去派出所請他一定要幫我輸入電腦，否則怕會出
    事，因為我之前有竊盜前科怕會出事，而且沒有車子使用很
    不方便，所以才又回去派出所」（見本院卷第二二至二三頁
    ）云云，經本院向屏東縣警察局內埔分局查詢九十二年八月
    二十八日上午六時起至下午六時止之值班員警名單（見本院
    卷第四九至五十頁，屏東縣警察局內埔分局九十四年十月七
    日內警刑字第０九四０００七九六六號函檢附之值班人員名
    冊），並請該日值班員警即證人乙○○（當日上午六時至八
    十、中午十二時至十四時值班）、甲○○（當日上午八時至
    十時值班）、戊○○（當日上午十時至十二時、下午十二時
    至十八時值班）到庭到庭作證，除證人戊○○因係受理被告
    報案稱機車失竊之員警，對被告略有記憶外，其餘證人即當
    日值班員警乙○○、甲○○均證稱渠二人在服務台值班時並
    未受理任何機車失竊報案，且對被告均無印象等語（見本院
    卷第六七至八一頁），是被告辯稱其曾於九十二年八月二十
    八日上午七、八時許，前往新北勢派出所申告機車失竊云云
    ，即屬不能證明。況，被告於本院審理中，再度改稱：「（
    問：這臺機車何時失竊？）我報案那天早上，我早上十一點
    多起床就發現機車不見了」、「（問：九十二年八月二十八
    日報案當天早上七點多有到派出所？）七點多我沒有到派出
    所，應該是十一點多去派出所報案」云云（見本院卷第八五
    頁），此又與其先前於本院行準備程序中所陳報案時間相左
    ，由此益徵被告意圖以無關之事實編造不在場證明，所辯顯
    係卸責之詞，不足為有利於被告之認定。
  (五)綜上所述，被告於偵查中自白竊取被害人丙○○所管領之電
    腦液晶螢幕一臺將之出售他人，其所自白之竊盜情節核與被
    害人丙○○、證人庚○○指證情節相符，足認其偵查中之自
    白與事實吻合，應可採信。被告於本案審理中翻異前詞，否
    認竊盜犯行，顯係意圖卸責，難資憑信。本案事證明確，被
    告竊盜犯行已堪認定，應依法論科。
二、核被告所為，係犯刑法第三百二十條第一項之竊盜罪。查被
    告前有多項竊盜前科，最近一次係於八十七年一月二十一日
    ，經臺灣高雄地方法院以八十六年度易緝字第四五四號判決
    判處有期徒刑二年六月，並諭知應於刑之執行前強制工作三
    年，於八十七年三月十六日確定，入監執行，至九十二年四
    月十八日保護管束期滿執行完畢，有臺灣高等法院被告全國
    前案紀錄表在卷可稽，其於前開有期徒刑執行完畢後五年內
    再犯本案有期徒刑以上之罪，為累犯，應依刑法第四十七條
    之規定加重其刑。爰審酌被告年近六十，已非壯年，然其前
    有多項竊盜前科，素行不佳，於前案保護管束期滿後，不及
    三月再度竊取他人財物，並立即將竊得之贓物脫手轉售，造
    成被害人財產損失非輕，且被告犯後飾詞卸責否認犯行，毫
    無悔意，態度不佳等一切情狀，量處如主文所示之刑，並諭
    知易科罰金之折算標準，以示懲儆。
據上論斷，應依刑事訴訟法第二百九十九條第一項前段，刑法第
三百二十條第一項、第四十七條、第四十一條第一項前段，罰金
罰鍰提高標準條例第一條前段、第二條，判決如主文。
本案經檢察官己○○到庭執行職務。
中　　華　　民　　國　　94　　年　　12　　月　　27　　日
　　　　　　　　　刑事第十一庭  審判長法  官  謝瑞龍
                                      法  官  李東柏
                                      法　官　周紹武
以上正本證明與原本無異。
如不服本判決，應於判決送達後十日內，向本院提出上訴狀。
　　　　　　　　　　　　　　　      　書記官　鄭佩玉
中　　華　　民　　國　　94　　年　　12　　月　　27　　日
附錄本案論罪科刑法條全文：
中華民國刑法第三百二十條第一項
意圖為自己或第三人不法之所有，而竊取他人之動產者，為竊盜
罪，處五年以下有期徒刑、拘役或五百元以下罰金。
